【裁判字號】    90,易,196
【裁判日期】    900223
【裁判案由】    毒品危害防制條例
【裁判全文】
臺灣臺中地方法院刑事判決                            九十年度易字第一九六號
    公  訴  人  台灣台中地方法院檢察署檢察官
    被      告  甲  ○
右列被告因毒品危害防制條例案件，經檢察官聲請簡易判決處刑（聲請案號：八十九
年度毒偵緝字第三九二號），本院台中簡易庭認不宜以簡易判決處刑，簽由本院刑事
庭依通常程序審理，及同署檢察官移送併辦（八十九年度毒偵字第七三二三號、第六
六三九號），本院判決如左：
    主  文
甲○連續施用第二級毒品，累犯，處有期徒刑柒月。
    事  實
一、甲○前於民國（下同）八十五年間，因違反麻醉藥品管理條例案件，經台灣彰化
    地方法院判處有期徒刑十月確定，於八十六年六月二日執行完畢。復於八十六年
    間，因施用毒品案件，經台灣高等法院台中分院以八十七年度上易字第一五三九
    號裁定送觀察、勒戒，認無繼續施用毒品傾向，於八十七年八月二十六日判處免
    刑確定；於八十八年間再因施用毒品案件，經台灣台中地方法院檢察署檢察官依
    本院八十八年度毒聲字第一七八六號裁定送觀察、勒戒後，認無繼續施用毒品傾
    向，經台灣台中地方法院檢察署檢察官於八十八年十月十二日以八十八年度毒偵
    緝字第七一號不起訴處分確定。詎仍不知悔改，基於概括之犯意，自八十九年三
    月初某日起至同年七月十七日止，在台中市○○路朋友住處等處所，以將安非他
    命置於鋁箔紙上燒烤，吸食霧化氣體之方式，連續施用第二級毒品安非他命多次
    。嗣於八十九年三月六日，同年六月一日，經警通知採尿送驗，及八十九年七月
    十七日為警查獲之日所採集之尿液，經送檢驗結果，均確呈安非他命性反應。
二、案經台中市警察局第三分局報告臺灣臺中地方法院檢察署檢察官聲請簡易判決處
    刑，及同分局報告同署檢察官移送併辦；另經台北市警察局中山分局報請台灣台
    北地方法院檢察署檢察官偵查後呈請台灣高等法院檢察署核令移轉臺灣臺中地方
    法院檢察署檢察官移送併辦。
    理  由
一、右開事實，業據被告甲○於本院審理時坦承不諱，且被告於八十九年三月六日、
    同年六月一日為警通知採尿，及同年七月十七日為警查獲之日，所採集之尿液經
    送檢驗之結果，均確呈安非他命陽性反應，有私立中山醫學院附設孫中山先生紀
    念醫院藥物濫用檢測中心尿液鑑驗報告、台中市警察局第三分局列管毒品人口尿
    液檢體採集送驗紀錄表各二紙，及台北市立療養院煙毒尿液檢驗報告書乙紙附卷
    足憑，足見被告自白確與事實相符。又被告前因毒品案件，先經台灣高等法院台
    中分院以八十七年度上易字第一五三九號裁定送觀察、勒戒，認無繼續施用毒品
    傾向，於八十七年八月二十六日判處免刑確定；於八十八年間再因施用毒品案件
    ，再經台灣台中地方法院檢察署檢察官依本院八十八年度毒聲字第一七八六號裁
    定送觀察、勒戒後，認無繼續施用毒品傾向，經台灣台中地方法院檢察署檢察官
    於八十八年十月十二日以八十八年度毒偵緝字第七一號不起訴處分確定，有台灣
    台中地方法院檢察署刑案資料查註紀錄表、前開判決書、不起訴處分書各一份在
    卷足憑。被告三犯施用毒品之犯行洵堪認定。
二、按被告前因施用毒品案件，業分別經送二次觀察、勒戒後，均認無繼續施用毒品
    傾向，分別經判處免刑，及不起訴處分確定，其再犯施用第二級毒品部分，係屬
    三犯，不適用先行裁定送觀察、勒戒之規定，而應逕予論罪科刑。核被告所為，
    係犯毒品危害防制條例第十條第二項施用第二級毒品罪。被告為施用安非他命而
    持有安非他命之低度行為，已為施用之高度行為所吸收，爰不另論罪。被告先後
    多次施用第二級毒品之犯行，時間緊接，方法相同，觸犯構成要件相同之罪名，
    顯係基於概括犯意為之，為連續犯，應依刑法第五十六條之規定以一罪論，並加
    重其刑。公訴人雖僅起訴被告於八十九年三月七日前三日內施用第二級毒品犯行
    ，而未就被告自八十九年三月中旬後起至同年七月十七日止之施用第二級毒品犯
    行予以起訴，惟前開犯行與已起訴施用第二級毒品部分，具有連續犯之裁判上一
    罪關係，為起訴效力所及，本院自得併予審理，併此敘明。另被告前於八十五年
    間，因違反麻醉藥品管理條例案件，經台灣彰化地方法院判處有期徒刑十月確定
    ，於八十六年六月二日執行完畢等情，有臺灣臺中地方法院檢察署刑案資料查註
    紀錄表及台灣高等法院被告全國前案紀錄表在卷可參，其於刑之執行完畢後，五
    年以內再犯本件有期徒刑以上之罪，為累犯，爰依刑法第四十七條規定，遞加重
    其刑。爰審酌被告犯罪後尚能坦承犯行，犯罪後態度良好，猶知悔悟，暨犯罪之
    動機、施用毒品係戕害自身健康、所生之危害等一切情狀，量處如主文所示之刑
    ，以示懲儆。
三、另本案被告甲○於八十九年六月一日經台中市警察局第三分局通知採集尿液送檢
    驗結果，呈嗎啡陽性反應，有私立中山醫學院附設孫中山先生紀念醫院藥物濫用
    檢測中心尿液鑑驗報告、台中市警察局第三分局列管毒品人口尿液檢體採集送驗
    紀錄表各乙紙在卷可參，惟檢察官就被告施用第一級毒品部分漏未起訴，且與本
    案亦未具裁判上一罪之關係，本院自無從審究，爰請檢察官就此部分另行處理，
    附此敘明。
據上論斷，應依刑事訴訟法第四百五十二條、第二百九十九條第一項前段，毒品危害
防制條例第十條第二項、第二十條第三項，刑法第十一條前段、第五十六條、第四十
七條，判決如主文。
中      華      民      國    九十      年      二      月    二十三    日
                              台灣台中地方法院刑事第二庭
                                      法  官  劉  麗  瑛
右正本證明與原本無異。
如不服本判決，應於送達後十日內向本院提出上訴狀 （須附繕本） ，上訴於台灣高
法院台中分院。
                                      書記官
中      華      民      國    九十      年      二      月    二十三    日
附錄論罪科刑法條
毒品危害防制條例第十條第二項
施用第二級毒品者，處三年以下有期徒刑。


司法院資訊處製作；財團法人民間司法改革基金會備份。
